臺灣新竹地方法院民事裁定
109年度亡字第26號
聲  請  人  徐國夫  

代  理  人  張仁龍律師
複代理人    孫善豪  
失  蹤  人  徐貴珍    最後籍設：新竹縣○○鄉○○路00號

上列聲請人聲請宣告失蹤人徐貴珍死亡事件，本院裁定如下：
    主      文
宣告徐貴珍（女、民國00年00月00日生、身分證統一編號：Z000
000000號、最後籍設：新竹縣○○鄉○○路00號）於民國73年4月1日
下午十二時死亡。
聲請程序費用由徐貴珍遺產負擔。
    理    由
一、聲請意旨略以：聲請人係新竹縣○○鄉○○段000○000地號土地
    之共有人，為聲請裁判分割共有物訴訟，以利害關係人申請
    其他共有人之戶籍謄本，其中共有人徐東郎已過世，但未辦
    理繼承登記，其與陳亦妹離婚前，育有三名子女，其中兒子
    徐國任、徐國權已死亡，但未婚無子嗣，故由陳亦妹繼承，
    另有女兒即失蹤人徐貴珍，然徐貴珍自幼失蹤，行方不明，
    依戶籍謄本記載，係於民國66年4月上旬行方不明，警政署
    於74年5月上旬資料通報，爰依民法第8條、家事事件法第15
    6條規定聲請宣告失蹤人徐貴珍死亡。
二、按失蹤人失蹤滿7 年後，法院得因利害關係人或檢察官之聲
    請，為死亡之宣告，民法第8 條第1 項定有明文。
三、經查，聲請人主張之前揭事實，業據提出前開土地登記謄本
    、徐東郎、陳亦妹、徐國任、徐國權除戶謄本、失蹤人徐貴
    珍及陳亦妹再婚所生子女湯貴媖之戶籍謄本、徐東郎繼承系
    統表、失蹤人徐貴珍親屬附表為證，另經本院職權函詢戶政
    機關提供徐東郎於臺灣光復初設戶籍後之連續全戶戶籍資料
    ，並檢送徐貴珍戶籍謄本記事欄記載行方不明之相關通報資
    料，未能查得徐貴珍幼時戶籍資料記載行方不明乙事，另經
    電詢戶政人員，經覆以：戶政留存行方不明資料只有10年，
    目前已無資料。如需要資料，可能要向縣警察局查詢等語，
    有新竹縣湖口鄉戶政事務所109年12月21日竹縣湖戶字第109
    0002534號函暨徐東郎全戶戶籍資料、本院公務電話紀錄可
    參，另經職權函詢新竹縣政府警察局，查得徐貴珍之失蹤人
    口系統--資料報表，記載其於66年4月1日因上下學未歸不知
    去向，而經通報失蹤等情，有該局110年1月6日竹縣警防字
    第1100200188號函暨失蹤人口系統--資料報表可憑，是足認
    徐貴珍失蹤日為66年4月1日。又本院查無徐貴珍之前案紀錄
    、在監在押紀錄、財產所得、入出境紀錄、健保投保紀錄申
    設行動電話門號紀錄等項，有臺灣高等法院被告前案紀錄表
    、在監在押全國紀錄表、稅務電子閘門財產所得調件明細表
    、入出境資訊連結作業、健保WebIR保險對象投保資料查詢
    、電信資訊連結作業系統查詢結果等件在卷可稽，徐貴珍迄
    今音杏杳然，生死不明，經本院公示催告在案，今申報期間
    屆滿，未據徐貴珍陳報其生存，或知徐貴珍生死者陳報其所
    知，業據聲請人複代理人到庭陳述明確，復有本院公示催告
    裁定及公告可憑，堪信為實。復查徐貴珍失蹤時為未滿80歲
    之人，計至73年4月1日失蹤屆滿7年，今申報期間屆滿，未
    據失蹤人陳報其生存，或知其生死者陳報其所知，依上揭規
    定，自得聲請對之為死亡宣告。併依民法第9條第2項前段規
    定，自應推定是日下午12時為其死亡之時，准予依法宣告如
    主文所示。
四、依家事事件法第154條第3 項，裁定如主文。
中　　華　　民　　國　　110 　年　　8 　　月　　2 　　日
                  家事法庭法  官　楊蕙芬    
以上正本係照原本作成。
如對本裁定抗告須於裁定送達後10日內向本院提出抗告狀。
中　　華　　民　　國　　110 　年　　8 　　月　　2 　　日
                          書記官　陳秀子